【裁判字號】    94,聲再,9
【裁判日期】    950327
【裁判案由】    聲請再審
【裁判全文】
臺灣苗栗地方法院刑事裁定                94度聲再字第9 號
聲  請  人
即  被  告  甲○○
                    國民身分證.
上列聲請人因被訴傷害案件，不服本院中華民國93年4月15日第
二審確定判決（93年度簡上字第19號），聲請再審，本院裁定如
下：
    主  文
再審之聲請駁回。
    理  由
一、按法院認為無再審理由者，應以裁定駁回之，刑事訴訟法第
    434條第1項定有明文。又有罪判決確定後，有左列情形之一
    者，為受判決人之利益，得聲請再審：一原判決所憑之證物
    已證明其為偽造或變造者。二原判決所憑之證言、鑑定或通
    譯已證明其為虛偽者。六因發現確實之新證據，足認受有罪
    判決之人應受無罪、免訴、免刑或輕於原判決所認罪名之判
    決者。前項第一款至第三款及第五款情形之證明，以經判決
    確定，或其刑事訴訟不能開始或續行非因證據不足者為限，
    得聲請再審，刑事訴訟法第420 條第1 項第1 、2 、6 款及
    第2項 分別定有明文。次按有罪之判決確定後，因發現確實
    之新證據，足認受有罪判決之人應受無罪、免訴、免刑或輕
    於原判決所認罪名之判決者，固得聲請再審；惟此所謂發現
    確實之新證據，係指該項證據，事實審法院於判決前因未經
    發見，不及調查斟酌，至其後始行發見者而言，若判決前已
    經當事人提出或聲請調查之證據，經原法院捨棄不採者，即
    非該條款所謂發見之新證據，自不得據為聲請再審之原因，
    最高法院28年度抗字第8 號著有判例，足資參照。又所謂發
    見確實之新證據，係指當時已經存在而發見在後或審判時未
    經注意之證據，且能證明原確定判決所認定之事實為錯誤者
    而言，與在認定事實後因以論處罪刑所應依據之法律無涉，
    最高法院35年特抗字第21號判例亦足資參照。
二、本案聲請意旨略以：（一）本件原審判決（即本院93年度簡
    上字第19號判決）判處聲請人有罪確定係以苗栗縣警察局苗
    栗分局三義分駐所員警溫源任製作之筆錄及採證照片2 張為
    據，前述證物為告訴人與員警溫源任共同偽造，且員警溫源
    任不僅在事發3 日後才前往現場拍照採證，又於93年4 月1
    日言詞辯論時為虛偽證言，告訴人亦作偽證，前述證據不得
    為判斷事實之依據，法院應依職權調查證據以發現真實。（
    二）聲請人於93年4 月1 日本案言詞辯論時，未將告訴人鍾
    紹景於本院92年度苗簡字第626 號民事訴訟所提之反起訴書
    及該案上級審即本院93年度簡上字第35號民事判決書提出為
    證，以證明聲請人於事發當時即遭告訴人曾秀蘭與鍾紹景抱
    住並咬住臉頰而受傷，且果真如告訴人鍾紹景所指述係聲請
    人先持椅子毆打其頭部，何以不是頭破血流而僅受頭部瘀腫
    之傷害？爰依刑事訴訟法第420 條第1 項第6 款之規定聲請
    再審等語。
三、經查：
（一）聲請人認原判決所憑之警詢筆錄及採證照片等證物為偽造
      ，及認原判決所憑之告訴人及證人溫源任之證言為虛偽，
      而援引刑事訴訟法第420條第1項第1、2款聲請再審部分，
      依刑事訴訟法第420條第2項之規定，須前述證物為偽造、
      告訴人及證人溫源任之證言為虛偽等情經判決確定，始得
      據以聲請再審，本件聲請人所據以聲請之上開理由，核與
      前述之刑事訴訟法第420 條第2 項規定不符，此部分難謂
      再審之聲請有理由。
（二）至聲請人認係「新證據」之告訴人鍾紹景於本院92年度苗
      簡字第626 號民事訴訟所提之反起訴書，聲請人於本院93
      年度簡上字第19號傷害案件判決前即93年3 月9 日準備程
      序中即已提出而為本院所不採（見93年度簡上字第19 號
      卷第43至47頁），揆諸前述最高法院28年度抗字第8 號判
      例意旨，即非屬刑事訴訟法第420 條第1 項第6 款所謂發
      見之新證據；另聲請人認係「新證據」之本院93年度簡上
      字第35號民事判決書，係於94年7 月25日判決，而告訴人
      鍾紹景於上開民事事件陳述之時間，最早係在93年6 月18
      日即本院苗栗簡易庭92年度苗簡字第626 號民事第一審判
      決後，均非屬聲請人被訴傷害案件第二審即本院93年度簡
      上字第19號93年4 月15日判決前存在之證據，縱於本案判
      決後才發見，依前述最高法院35年特抗字第21號判例意旨
      ，亦非刑事訴訟法第420 條第1 項第6 款所謂之「發見新
      證據」。
四、綜上所述，本件並無聲請人所主張之刑事訴訟法第420 條第
    1 項第1 、2 、6 款再審事由存在，再審聲請無理由，揆諸
    前揭法律規定，應以裁定駁回之，爰依刑事訴訟法第434 條
    第1 項，裁定如主文。
中    華    民    國    95    年    3     月    27    日
                  刑事第二庭  審判長法  官  林  燦  都
                                    法  官  顧  正  德
                                    法  官  吳  炳  桂
以上正本證明與原本無異。
如不服本裁定，應於裁定送達後5日內向本院提出抗告狀。
                                    書記官  蘇  文  熙
中    華    民    國    95    年    3     月    29    日


司法院資訊處製作；財團法人民間司法改革基金會備份。
